【裁判字號】    89,易,201
【裁判日期】    890419
【裁判案由】    賭博
【裁判全文】
臺灣雲林地方法院刑事判決                          八十九年度易字第二一號
    公  訴  人  臺灣雲林地方法院檢察署檢察官
    被      告  吳文獻
右被告因賭博案件，經檢察官提起公訴（八十九年度偵字第九五六號），本院判決如
左：
    主  文
吳文獻連續在公眾得出入之場所賭博財物，處罰金貳仟元，如易服勞役，以佰元折
算壹日。
扣案之電動賭博機具小瑪琍壹台（含ＩＣ板）及機具內賭資新台幣貳仟零肆拾元，均
沒收之。
    事  實
一、吳文獻前無不良前科紀錄。其基於概括之犯意，自民國八十九年二月七日某時起
    ，在其合夥經營設於雲林縣口湖鄉○○村○○路三十七號「天利超商」內之公眾
    得出入之場所，擺置電動賭博機具小瑪莉一台，與不特定之顧客賭博財物，賭法
    係顧客每次押注新台幣（下同）硬幣十元，如押中可得倍數不等之彩金；如未押
    中，則顧客所押注之賭金，即為該機具扣得，歸吳文獻所有，先後與不特定之人
    賭博財物。嗣為警於八十九年二月八日十六時三十分許查獲，並扣得電動賭博機
    具一台及機具內之賭資二千零四十元。
二、案經雲林縣警察局北港分局報請臺灣雲林地方法院檢察署檢察官偵查起訴。
    理  由
一、訊之被告吳文獻，對於右揭時地擺置電動機具小瑪莉一台於天利超商內，為警扣
    得等情不諱，惟矢口否認有賭博犯行，辯稱：因其餘股東，不同意擺放該賭博性
    電玩，並未對外與人賭博財物，該機具原放置在伊房間，機具內之硬幣，是伊下
    班回來自己玩，如有零錢即投放進去云云。惟查，八十九年二月七日、同年二月
    八日，適值農曆春節即正月初三、初四期間，被告合夥經營之天利超商正逢年節
    ，辦理年貨供售及購物顧客人潮眾多之際，該電動機具擺置天利超商內，應係供
    不特定之人賭博財物方是。否則該機具置放於超商之公眾得出入之場所，既佔空
    間、又影響年貨置放，就商業經營立場而言，顯不合經濟且違常情。是被告辯稱
    該電動機具未對外與人賭博財物等情，實無足取。再者，該機具內之賭資十元硬
    幣達二百四十枚，即二千零四十元，被告辯稱機具內之硬幣，是其自己投入把玩
    云云。惟查，自己把玩電動機具時，本以機具之錀匙啟動，即可達到把玩電動機
    具之目的，自無大費周章投入大量硬幣之理。況該機具於搬入天利超商時，因天
    利超商係股東多人合夥經營，亦經被告供明，為明帳目，機具內硬幣應先行取出
    方是。是其辯稱該硬幣為下班回來自己把玩而投入等情，在在均與常情不合，應
    係犯後卸飾之舉。而右揭事實，並有扣得之賭博機具一台、及賭資二千零四十元
    扣案可資佐證，足見其擺置該電動機具，應供與不特之人賭博財物至明。事證明
    確，被告犯行堪以認定。
二、核被告所為，係犯刑法第二百六十六條第一項前段之賭博罪。其先後多次與不特
    定顧客賭博之犯行，時間緊接，所犯犯罪構成要件相同之罪，顯係基於概括犯意
    反覆為之，應依刑法第五十六條連續犯之規定，論以一罪，並加重其刑。爰審酌
    被告犯罪之所得、動機、目的、手段、品行、智識程度、所生社會風氣危害及犯
    罪後態度等一切情狀，量處如主文所示之刑，並諭知易服勞役之折算標準。扣案
    之右揭機具一台（含ＩＣ板）及賭資二千零四十元，係當場賭檯之器具及賭檯處
    之財物，應依刑法第二百六十六條第二項之規定，沒收之。
據上論斷，應依刑事訴訟法第二百九十九條第一項前段，刑法第五十六條、第二百六
十六條第一項前段、第二項、第四十二條第二項，罰金罰鍰提高標準條例第一條前段
、第二條，判決如主文。
本案經檢察官徐維嶽到庭執行職務。
中      華      民      國    八十九    年      四      月     十九     日
                                         臺灣雲林地方法院刑事第一庭
                                             法  官  林  秋  火
右正本證明與原本無異。
如不服本判決，應於判決送達後十日內向本院提出上訴狀( 應附繕本 )。
                                             書記官  詹  培  煌
中      華      民      國    八十九    年      四      月     十九     日
附錄論罪科刑法條：
刑法第二百六十六條
在公共場所或公眾得出入之場所賭博財物者，處一千元以下罰金。但以供人暫時娛樂
之物為賭者，不在此限。
當場賭博之器具與在賭檯或兌換籌碼處之財物，不問屬於犯人與否，沒收之。
（罰金刑部分應依罰金罰鍰提高標準條例提高為十倍）


司法院資訊處製作；財團法人民間司法改革基金會備份。
